Aurélio Carlos Prado Silva

DESENVOLVEDOR DE SOFTWARE · ADMINISTRADOR DE REDES E ÎNFRAESTRUTURA · DEVÔPS

Presidente Prudente, SP, Brasil

□ (+55) 18 99709-0943 | ■ aureliocarlosps@qmail.com | ♣ lelolabs.com | ☑ lelinho | 匝 aurelio-c-a9621b1b9

Sumário

Mestre em Ciência da Computação com ênfase em banco de dados, microsserviços e programação orientada a eventos, especialista em Redes de Computadores. Mais de 15 anos de carreira com experiência tanto em desenvolvimento de sistemas como em infraestrutura de redes e administração de servidores e sistemas. Fácil adaptação a novas tecnologias, linguagens, frameworks e metodologias. Flexibilidade ao atuar em diferentes áreas da TI, sempre buscando utilizar e agregar conhecimentos de experiências anteriores.

Formação Acadêmica

Mestrado em Ciência da Computação

Presidente Prudente, SP

UNESP - Universidade Estadual Paulista

concluído em 2021

- · SQLStreamify Middleware baseado em microsserviços fornecendo transações de leitura de fluxo de dados em SGBDs existentes
- Énfase em banco de dados, fluxos de dados, arquitetura baseada em microsserviços, contêineres, microserviços e programação orientada a
 eventos
- Orientador: Prof. Dr. Ronaldo Celso Messias Correa

Especialização em Redes de Computadores

Presidente Prudente, SP

ESAB - ESCOLA SUPERIOR ABERTA DO BRASIL

concluído em 2016

· Aprofundamento em fundamentos teóricos e práticos de redes de computadores.

Bacharelado em Ciência da Computação

Presidente Prudente, SP

UNESP - Universidade Estadual Paulista

concluído em 2012

- Trabalho de conclusão: Estudo sobre implantação e funcionamento dos protocolos IPv6 e Mobile IPv6 na rede da FCT/UNESP
- Orientador: Prof. Dr. Milton Hirokazo Shimabukuro

Curso Técnico em Informática

Presidente Prudente, SP

Colégio Braga Mello

concluído em 2003

- · Curso com foco em desenvolvimento de sistemas.
- Execução de estágios de desenvolvimento de sistemas.

Experiência Profissional

UNESP - Universidade Estadual Paulista

Presidente Prudente, SP

Administrador de Infraestrutura - Servidores, Redes e Sistemas

2009 - atual

- · Administração dos mais variados serviços de redes (DNS, DHCP, Servidores Web Apache, NGINX, Tomcat, pfSense, IPAM...)
- Experiência em virtualização de servidores (VMware, Xen, KVM) incluindo migração de todo o parque de hypervisors VMware para Xen
- Experiência em conteinerização de serviços e aplicações (Docker, Docker-compose, Portainer) migração de vários serviços de VMs para execução em contêineres
- Gerenciamento da infraestrutura de rede (switches, roteadores, access point)
- Monitoramento dos equipamentos e serviços (Zabbix, Grafana, Prometheus)
- Automações com Python, Shell script, Ansible
- Breve experiência em gestão, atuando como substituto na Diretoria Técnica de Informática

Colégio Braga Mello Presidente Prudente, SP

TÉCNICO EM INFORMÁTICA

- Desenvolvimento de Sistemas de Controle Acadêmico, Financeiro e Folha de pagamento.
 Implementação e administração de servidores Linux e Windows Server.
- Administração de Banco de Dados (MySQL, PostgreSQL)

MTTEC - Automação Industrial

Presidente Prudente, SP

Estágio

2007 - 2008

2008 - 2009

Participação na equipe de desenvolvimento de projetos ERP, Automação Comercial, TEF(Transferência Eletrônica de Fundos), entre outros.
 Prioritariamente utilizando Visual Basic e banco de dados PostgreSQL. Experiência em ASP.Net, Java e PHP.

Global Automação Presidente Prudente, SP

Estágio 2003 - 2007

 Participação na equipe de desenvolvimento de projetos para Automação Comercial, Sistema de Gerenciamento de Postos de Combustíveis, entre outros. Trabalhando com Visual Basic e banco de dados MySQL.

Agência Brasileira de Correios e Telégrafos

Presidente Prudente, SP

ESTÁGIO 2003 - 2003

• Manutenção de computadores e rede. Implementação de Banco de Dados para uso interno da empresa.

Yázigi - Escola de Idiomas

Presidente Prudente, SP

Estágio

2001 - 2002

· Manutenção de rede, sistemas, máquinas e site. E supervisão do laboratório de informática.

Atividades extracurriculares_

cTwittLike (web e aplicativo iOS)

Google AppEngine, Python, Swift,

App Store

PROJETO DE FÉRIAS

2009 - 2014

- Aplicativo com o objetivo de visualizar a timeline do Twitter na visão de outro usuário.
- Primeiramente desenvolvido em Python e executado no Google AppEngine.
- Aparições no Mashable, Engadget, Tecnoblog, entre outros, causando grande tráfego e trabalhando a escala do projeto para atender as requi-
- Anos mais tarde a ideia foi desenvolvida em Swift e disponibilizado como aplicativo para iOS.

Reminder Widget: for Evernote Reminders (aplicativo iOS)

Objective-C

2015

2017

PROJETO DE FÉRIAS

- · App criado para suprir a falta de um widget (melhor que o oficial na época) para o iOS que tivesse os reminders do Evernote.
- Desenvolvido logo na disponibilização do desenvolvimento de widgets para iOS.
- Detalhes no AppAdvice.

Ganhei? (Aplicativo iOS)

Swift, Node.js, AWS, App Store

PROJETO DE FÉRIAS

- App para cadastrar jogos e verificar resultados da Mega-Sena. • Projeto desenvolvido em Swift com backend em Node. js com entrega de notificações ao sair o resultado do sorteio.
- Uso de OCR para reconhecimento dos números jogados ao ler o bilhete da aposta e cadastro automático.
- Saiu no site MacMagazine como sugestão de aplicativo.

Skills

Desenvolvimento Python, JAVA, Swift, Visual Basic, C#, ASP.Net, PHP, Javascript, Node.js, Flask, Django, Hugo, LaTeX,

HTML, CSS, Bootstrap, Programação Orientada a Eventos, Arquitetura baseada em microsserviços,

Metodologias de Desenvolvimento de Sistemas

Banco de Dados Relacionais e não relacionais (MySQL, PostgreSQL, SQLServer, Redis, MongoDB, Firebase)

Enfileiramento de mensagens Processamento de dados em fluxos (RabbitMQ, ActiveMQ, MQTT)

Infraestrutura de redes Configuração e administração de roteadores, switches, APs, firewalls (Cisco, HP, Aruba, 3com, Dell, pfSense...)

Administração de servidores Linux, FreeBSD e Windows - automações com Python, Shell Script e Ansible

> Virtualização VMware, Xen, KVM

Observabilidade Zabbix, Grafana, Prometheus

Contêineres Docker, docker-compose, Swarm, Kubernetes, Portainer

CI/CD Git, Github Actions, Gitlab

IaC Ansible, Terraform

Cloud Amazon (AWS, EC2, S3, Route53)

Idiomas Português fluente, Inglês avançado, Espanhol básico

Certifições

Oracle Cloud Infrastructure Foundations Associate

Oracle

Gitlab Certified Associate 2021